臺灣臺中地方法院刑事判決
111年度易字第80號
111年度易字第211號
公  訴  人  臺灣臺中地方檢察署檢察官
被      告  PANG YOON YEE（中文姓名：彭永逸）




選任辯護人  王捷拓律師
被      告  廖偉寬



            陳昱翔


            陳岢媵


            張元懋



            張昉  

                    住○○市○○區○○路0段000○○巷00弄00號
上五人共同
選任辯護人  魏上青律師
被      告  宋翊傑



            何宇柏


            黃立峯


            許十豐


上四人共同
選任辯護人  鄭廷萱律師
被      告  楊馥萁



上  一  人
選任辯護人  黃郁叡律師
被      告  饒硯凱



上  一  人
選任辯護人  張貴閔律師
上列被告等因賭博案件，經檢察官提起公訴（109年度偵字第364
62號、110年度偵字第9916號）及追加起訴（111年度偵緝字第10
8號），被告等就被訴事實為有罪之陳述，經檢察官聲請改依協
商程序而為判決，本院裁定進行協商程序，判決如下：
    主          文
PANG YOON YEE、廖偉寬、陳昱翔、陳岢媵、張元懋、張昉、宋
翊傑、何宇柏、黃立峯、許十豐、楊馥萁、饒硯凱各犯如附表一
「主文」欄所示之罪，各處如附表一「主文」欄所示之刑、沒收
及緩刑宣告。
    犯罪事實及理由
一、犯罪事實：
　　廖偉寬為遠凱開發有限公司（下稱遠凱公司）負責人，PANG
     YOON YEE（中文姓名：彭永逸，下稱彭永逸）、陳岢媵、
    陳昱翔、張元懋、張昉、宋翊傑、何宇柏、黃立峯、許十豐
    、楊馥萁、饒硯凱均為遠凱公司之員工。詎廖偉寬等12人與
    真實年籍不詳之人共同意圖營利，基於提供賭博場所及聚眾
    賭博之犯意聯絡，由真實姓名年籍不詳之人負責經營網路博
    奕網站「WM完美娛樂城」，提供百家樂、輪盤、骰寶、龍虎
    等線上賭博程式，供不特定民眾透過網際網路下注簽賭，若
    賭贏即可依據不同賭博遊戲1：1至1：11不等之賠率獲取彩
    金，若賭輸，賭注歸「WM完美娛樂城」所有；遠凱公司則負
    責開發賭博網站功能、「WM完美娛樂城」後臺API技術端客
    服、向代理商收取服務費之業務。廖偉寬乃委由不知情之鄭
    弘均代為承租位於臺中市○○區○○路0段000巷0號2樓之2、同
    址2樓之6、同址2樓之8之第4號辦公室（下稱第4號辦公室）
    作為會計人員辦公地點，並指示彭永逸於民國109年11月6日
    承租位於同樓層之第11號辦公室（下稱第11號辦公室）作為
    客服人員辦公地點，彭永逸、陳岢媵、陳昱翔、張元懋、張
    昉、宋翊傑、何宇柏、黃立峯、許十豐、楊馥萁及饒硯凱自
    109年11月9日起至同年12月1日下午2時29分許為警查獲時止
    ，分別負責附表一所示工作，廖偉寬等12人即以此方式與真
    實姓名年籍不詳之人共同經營「WM完美娛樂城」賭博網站，
    提供賭博場所以牟利。 
二、證據名稱：
  ㈠被告廖偉寬於偵查中之供述；被告彭永逸、陳岢媵、陳昱翔
    、張元懋、張昉、宋翊傑、何宇柏、黃立峯、許十豐、楊馥
    萁、饒硯凱於警詢及偵查中之供述；被告廖偉寬等12人於本
    院審理時之自白。
  ㈡證人即第4號辦公室承租人鄭弘均於警詢及偵查中之證述。
  ㈢本院109年聲搜字第1764號搜索票、臺中市政府警察局清水分
    局搜索扣押筆錄、扣押物品目錄表、第11號辦公室內部配置
    手繪圖、第11號辦公室租賃訂金收據、第4號及第11號辦公
    室商辦租賃契約書、被告彭永逸與被告陳昱翔間對話紀錄、
    中華電信帳單、遠凱公司開立之統一發票、被告廖偉寬之勞
    工保險投保單位變更事項申請書、荷盛國際顧問股份有限公
    司證明書、多項請款單、客服組班表、「WM完美娛樂城」網
    頁、視訊影像及後臺截圖照片、SKYPE、Telegram及微信通
    訊軟體對話紀錄截圖照片、SLACK對話紀錄截圖照片、Googl
    e雲端儲存檔案截圖照片、「WM視訊源輸出租賃合同」範本
    、遠凱公司基本資料、勞工保險投保資料、客服組之LINE通
    訊軟體群組成員及對話紀錄截圖照片、柬埔寨王國博奕執照
    、扣案物照片。
  ㈣附表二編號1至12、14至19、21、27、29、30所示扣押物品。
三、應適用之法條：
    刑事訴訟法第455條之2第1項、第455條之4第2項、第455條
    之8、第455條之11第2項、第454條第1項，刑法第28條、第2
    68條、第55條、第41條第1項前段、第38條第2項前段、第38
    條之1第1項前段、第3項、第74條第1項第1款、第2項第4款
    ，刑法施行法第1條之1第1項。
四、按刑事訴訟法第455條之2第1項第1款規定，檢察官及被告得
    協商之事項包含「被告願受科刑及沒收之範圍或願意接受緩
    刑之宣告」。本案經檢察官與被告廖偉寬等12人協商後，就
    每人應受之科刑、願意接受之緩刑宣告（含緩刑負擔）及沒
    收範圍均達成合意如附表一所示，核無刑事訴訟法第455條
    之4第1項規定所列情事，爰依同條第2項規定，不經言詞辯
    論，於協商合意範圍內為判決。
五、協商判決除有刑事訴訟法第455條之4第1項第1款於本訊問程
    序終結前，被告撤銷協商合意或檢察官撤回協商聲請者；第
    2款被告協商之意思非出於自由意志者；第4款被告所犯之罪
    非第455條之2第1項所定得以協商判決者；第6款被告有其他
    較重之裁判上一罪之犯罪事實者；第7款法院認應諭知免刑
    或免訴、不受理者情形之一，及違反同條第2項「法院應於
    協商合意範圍內為判決；法院為協商判決所科之刑，以宣告
    緩刑、2年以下有期徒刑、拘役或罰金為限」之規定者外，
    檢察官與被告廖偉寬等12人均不得上訴。
六、如有前項可得上訴情形，得於收受判決送達後20日內向本院
    提出上訴書狀，上訴於第二審法院。
本案經檢察官尤開民提起公訴及追加起訴，檢察官林明誼到庭執
行職務。 
中　　華　　民　　國　　111 　年　　9 　　月　　8 　　日
                  刑事第十五庭  法  官　鄭咏欣 
以上正本證明與原本無異。
　　　　　　　　　　　　　　　　書記官  施佑諭　　　　　
中　　華　　民　　國　　111 　年　　9 　　月　　8 　　日
附錄本案論罪科刑法條：
中華民國刑法第268條
意圖營利，供給賭博場所或聚眾賭博者，處3年以下有期徒刑，
得併科9萬元以下罰金。
附表一
編號 被告姓名 負責業務 主文 1 彭永逸 賭博網站技術支援 PANG YOON YEE共同犯圖利聚眾賭博罪，處有期徒刑陸月，如易科罰金，以新臺幣壹仟元折算壹日。緩刑肆年，並應於判決確定翌日起陸個月內支付公庫新臺幣肆拾萬元。扣案如附表二編號1至12、14、15、17至19、21所示之物，均沒收之；未扣案之犯罪所得新臺幣拾萬元沒收，於全部或一部不能沒收或不宜執行沒收時，追徵其價額。 2 廖偉寬 遠凱公司負責人 廖偉寬共同犯圖利聚眾賭博罪，處有期徒刑伍月，如易科罰金，以新臺幣壹仟元折算壹日。緩刑肆年，並應於判決確定翌日起陸個月內支付公庫新臺幣柒萬元。 3 陳岢媵 遠凱公司內部開銷、員工薪資計算、和「WM完美娛樂城」核對薪資。 陳岢媵共同犯圖利聚眾賭博罪，處有期徒刑伍月，如易科罰金，以新臺幣壹仟元折算壹日。緩刑肆年，並應於判決確定翌日起陸個月內支付公庫新臺幣壹拾萬元。扣案如附表二編號27、29、30所示之物，均沒收之；未扣案之犯罪所得新臺幣肆萬伍仟元沒收，於全部或一部不能沒收或不宜執行沒收時，追徵其價額。 4 陳昱翔 「WM完美娛樂城」後臺API技術端早班客服人員兼客服組組長，處理代理商在上開賭博網站遇到之技術問題，若無法自行解決，再透過內部通訊系統將問題轉由「WM完美娛樂城」工程師處理後，回報給代理商。 陳昱翔共同犯圖利聚眾賭博罪，處有期徒刑伍月，如易科罰金，以新臺幣壹仟元折算壹日。緩刑肆年，並應於判決確定翌日起陸個月內支付公庫新臺幣壹拾萬元。未扣案之犯罪所得新臺幣肆萬伍仟元沒收，於全部或一部不能沒收或不宜執行沒收時，追徵其價額。 5 宋翊傑 「WM完美娛樂城」後臺API技術端早班客服人員，處理代理商在上開賭博網站遇到之技術問題，若無法自行解決，再透過內部通訊系統將問題轉由「WM完美娛樂城」工程師處理後，回報給代理商。  宋翊傑共同犯圖利聚眾賭博罪，處有期徒刑肆月，如易科罰金，以新臺幣壹仟元折算壹日。緩刑參年，並應於判決確定翌日起陸個月內支付公庫新臺幣陸萬元。扣案如附表二編號16所示之物，沒收之；未扣案之犯罪所得新臺幣參萬元沒收，於全部或一部不能沒收或不宜執行沒收時，追徵其價額。 6 何宇柏  何宇柏共同犯圖利聚眾賭博罪，處有期徒刑肆月，如易科罰金，以新臺幣壹仟元折算壹日。緩刑參年，並應於判決確定翌日起陸個月內支付公庫新臺幣陸萬元。未扣案之犯罪所得新臺幣參萬元沒收，於全部或一部不能沒收或不宜執行沒收時，追徵其價額。 7 楊馥萁  楊馥萁共同犯圖利聚眾賭博罪，處有期徒刑肆月，如易科罰金，以新臺幣壹仟元折算壹日。緩刑參年，並應於判決確定翌日起陸個月內支付公庫新臺幣陸萬元。未扣案之犯罪所得新臺幣參萬元沒收，於全部或一部不能沒收或不宜執行沒收時，追徵其價額。 8 張元懋 「WM完美娛樂城」後臺API技術端晚班客服人員，處理代理商在上開賭博網站遇到之技術問題，若無法自行解決，再透過內部通訊系統將問題轉由「WM完美娛樂城」工程師處理後，回報給代理商。  張元懋共同犯圖利聚眾賭博罪，處有期徒刑肆月，如易科罰金，以新臺幣壹仟元折算壹日。緩刑參年，並應於判決確定翌日起陸個月內支付公庫新臺幣陸萬元。未扣案之犯罪所得新臺幣參萬元沒收，於全部或一部不能沒收或不宜執行沒收時，追徵其價額。 9 張昉  張昉共同犯圖利聚眾賭博罪，處有期徒刑肆月，如易科罰金，以新臺幣壹仟元折算壹日。緩刑參年，並應於判決確定翌日起陸個月內支付公庫新臺幣陸萬元。未扣案之犯罪所得新臺幣參萬元沒收，於全部或一部不能沒收或不宜執行沒收時，追徵其價額。 10 黃立峯  黃立峯共同犯圖利聚眾賭博罪，處有期徒刑肆月，如易科罰金，以新臺幣壹仟元折算壹日。緩刑參年，並應於判決確定翌日起陸個月內支付公庫新臺幣陸萬元。未扣案之犯罪所得新臺幣貳萬玖仟元沒收，於全部或一部不能沒收或不宜執行沒收時，追徵其價額。 11 饒硯凱  饒硯凱共同犯圖利聚眾賭博罪，處有期徒刑肆月，如易科罰金，以新臺幣壹仟元折算壹日。緩刑參年，並應於判決確定翌日起陸個月內支付公庫新臺幣伍萬元。未扣案之犯罪所得新臺幣參萬元沒收，於全部或一部不能沒收或不宜執行沒收時，追徵其價額。 12 許十豐 「WM完美娛樂城」後臺API技術端夜班客服人員，處理代理商在上開賭博網站遇到之技術問題，若無法自行解決，再透過內部通訊系統將問題轉由「WM完美娛樂城」工程師處理後，回報給代理商。 許十豐共同犯圖利聚眾賭博罪，處有期徒刑肆月，如易科罰金，以新臺幣壹仟元折算壹日。緩刑參年，並應於判決確定翌日起陸個月內支付公庫新臺幣陸萬元。未扣案之犯罪所得新臺幣參萬陸仟元沒收，於全部或一部不能沒收或不宜執行沒收時，追徵其價額。 
附表二
編號 物品名稱 數量 扣押物品清單編號 所有人 沒收與否 1 電腦設備 （含主機、螢幕、鍵盤、滑鼠） 1組 1-1 彭永逸 （第11號辦公室客服人員之業務用電腦） 沒收 2 電腦設備 （含主機、螢幕、鍵盤、滑鼠） 1組 2-1   3 電腦設備 （含主機、螢幕、鍵盤、滑鼠） 1組 3-1   4 電腦設備 （含主機、螢幕、鍵盤、滑鼠） 1組 4-1   5 電腦設備 （含主機、螢幕、鍵盤、滑鼠） 1組 5-1   6 電腦設備 （含主機、螢幕、鍵盤、滑鼠） 1組 6-1   7 電腦設備 （含主機、螢幕、鍵盤、滑鼠） 1組 7-1   8 手機（含SIM卡） 1支 1-2   9 vivo廠牌手機（含SIM卡） 1支 2-2   10 htc廠牌手機（含SIM卡） 1支 3-2   11 蘋果廠牌手機（含SIM卡） 1支 4-2   12 ASUS廠牌手機（含SIM卡） 1支 4-3   13 蘋果廠牌手機 （含門號0000000000號SIM卡1張） 1支 4-4 何宇柏 不沒收 14 蘋果廠牌手機 （含SIM卡1張） 1支 5-2 彭永逸 （第11號辦公室客服人員之業務用手機） 沒收 15 蘋果廠牌手機 （含SIM卡1張） 1支 6-2   16 蘋果廠牌手機 （含門號0000000000號SIM卡1張） 1支 6-3 宋翊傑 （供宋翊傑與遠凱公司人員聯繫所用）  17 筆記型電腦（含電源線） 1組 4-5 彭永逸 （第11號辦公室客服人員之業務用電腦） 沒收 18 筆記型電腦（含電源線） 1組 4-6   19 筆記型電腦（含電源線） 1組 I   20 彭永逸印章 1個 A 彭永逸 不沒收 21 彭永逸個人資料 (含商辦租赁契約書、訂金收據) 1份 E 彭永逸 （第11號辦公室承租資料） 沒收 22 陳岢媵印章 1個 B 陳岢媵  不沒收 23 Karen印章 1個 C  不沒收 24 台新銀行帳戶存摺 1本 D   25 中國信託銀行帳戶存摺 1本    26 陳岢媵個人資料 (含帳單、稅單) 1份 F   27 第4號辦公室之商辦租賃契約書、中華電信帳單、約定書、申請書、收據） 1份 G 陳岢媵 （遠凱公司之業務資料、帳單） 沒收 28 筆記本 3本 H 陳岢媵 不沒收 29 荷盛國際顧問股份有限公司資料 （含手提袋） 1份 J 陳岢媵 （「WM完美娛樂城」之業務資料與印製物品） 沒收 30 撲克牌 18副 K